# 请教陈老师关于合同负债问题

提问人：江 3 石 时间：2019-06-10 16:42:21
根据新的收入准则，公司出租写字楼预收的租金在合同负债中列示。对于预收租金中的税金是否在合同负债列示存在不同意见，部分认为预收租金中的税金同样在合同负债披露；部分认为合同负债为不含税预收租金，税金在其他流动负债列示。
针对预收款中的税金如何处理？谢谢陈老师

回答人：chenyiwei
首先，要明确该事项是否属于收入准则的规范范围。从你说的情况看，预收租金很可能是与租赁事项（让渡资产使用权）相关，更可能是属于租赁准则的规范范围，而租赁准则中并无合同负债的概念，除非能够将合同合理分解为租赁和提供物业服务等各自独立的组成部分，则将对应于租赁以外的组成部分的预收款项作为合同负债处理。
其次，合同负债所代表的是在新收入准则下 “企业已收或应收客户对价而应向客户转让商品的义务”，因此是以不含增值税的金额列报的。这一点和原先的预收账款不同。

提问人：shuijing1220 时间：2019-12-17 08:05:17
陈老师，合同负债如果不含税列示，那么预收的税金，在什么项目列示？

回答人：chenyiwei
其他流动负债。